臺灣新北地方法院民事判決
111年度訴聲字第19號
聲  請  人  游邱蜜子
訴訟代理人  王家敏律師
上聲請人與相對人游幃茗、蕭君玲間請求撤銷贈與等事件，聲請
人聲請許可為訴訟繫屬事實之登記，本院裁定如下：
    主  文
聲請駁回。
    理  由
一、按訴訟標的基於物權關係，且其權利或標的物之取得、設定
    、喪失或變更，依法應登記者，於事實審言詞辯論終結前，
    原告得聲請受訴法院以裁定許可為訴訟繫屬事實之登記。前
    項聲請，應釋明本案請求，民事訴訟法第254條第5項、第6
    項前段定有明文。考其立法意旨在於藉由將訴訟繫屬事實予
    以登記之公示方法，使第三人知悉訟爭情事，俾阻其因信賴
    登記而善意取得，及避免確定判決效力所及之第三人受不測
    之損害。其所定得聲請發給已起訴證明之當事人，係指原告
    ；其訴訟標的應限於基於物權關係者，以免過度影響被告及
    第三人之權益。從而，依此條項發給已起訴之證明者，須聲
    請人起訴係基於「物權關係」做為訴訟標的，始足當之，若
    聲請人起訴主張非以物權關係為訴訟標的，縱使其聲明之內
    容或請求給付之「標的物」為得、喪、設定、變更依法應經
    登記者，亦不能發給已起訴之證明。　　
二、聲請意旨略以：聲請人依民法第244條規定提起訴訟，請求
    撤銷相對人間就坐落新北市○○區○○段000地號土地暨其上000
    建號建物（下稱系爭不動產）於111年6月22日之贈與債權行
    為及111年7月5日以贈與為原因之所有權移轉登記行為，並
    訴請相對人游幃茗、蕭君玲塗銷所有權移轉登記，現由本院
    審理中（111年度訴字第2562號，下稱系爭事件），請准就
    系爭不動產為訴訟繫屬事實之登記云云。
三、經查，聲請人聲請裁定許可為訴訟繫屬事實之登記，固據提
    出起訴狀為憑。惟聲請人本案訴訟係以其為相對人游幃茗之
    債權人，依民法第244條第1項規定，訴請撤銷相對人間就系
    爭不動產之贈與行為及所有權移轉登記行為，並依民法第24
    2條規定代位相對人游幃茗行使權利，訴請相對人游幃茗、
    蕭君玲塗銷所有權移轉登記，此業經調取系爭事件卷宗查核
    無誤，核其訴訟標的係本於債權關係而為請求，並非基於物
    權關係，揆諸前揭說明，核與民事訴訟法第254條第5項規定
    之要件不符，自無前開法條規定之適用。從而，聲請人聲請
    裁定許可為訴訟繫屬事實之登記，於法未合，應予駁回。
四、爰裁定如主文。
中　　華　　民　　國　　111 　年　　11　　月　　17　　日
                  民事第七庭  法　官　李昭融
以上正本係照原本作成。
如不服本裁定，應於送達後10日內，向本院提出抗告狀並表明抗
告理由，如於本裁定宣示後送達前提起抗告者，應於裁定送達後
10日內補提抗告理由書（須附繕本）。
中　　華　　民　　國　　111 　年　　11　　月　　17　　日
                              書記官　楊佩宣